【裁判字號】    94,上訴,2167
【裁判日期】    950106
【裁判案由】    違反槍砲彈藥刀械管制條例
【裁判全文】
臺灣高等法院臺中分院刑事判決        94年度上訴字第2167號
上  訴  人
即  被  告  丙○○
選任辯護人  梁基暉律師
上列上訴人因違反槍砲彈藥刀械管制條例案件，不服臺灣臺中地
方法院94年度訴字第2072號中華民國94年9月7日第一審判決（起
訴案號：臺灣臺中地方法院檢察署94年度偵字第7518號），提起
上訴，本院判決如下：
    主    文
原判決撤銷。
丙○○未經許可，持有可發射子彈具有殺傷力之改造玩具手槍，
處有期徒刑壹年拾月，併科罰金新臺幣拾伍萬元，罰金如易服勞
役，以新臺幣玖佰元即銀元佰元折算壹日。
扣案之仿BERETTA廠84型半自動手槍製造之玩具手槍換裝土造金
屬槍機、槍管而成之改造玩具手槍（槍枝管制編號0000000000號
）壹枝沒收。
    事    實
一、丙○○明知其並未經主管機關許可而得持有手槍，且亦知姓
    名年籍不詳綽號「阿仁」之成年男子所交付之仿BERETTA廠
    84型半自動手槍製造之玩具手槍換裝土造金屬槍機、槍管，
    而成可發射子彈具有殺傷力之改造玩具手槍（槍枝管制編號
    0000000000號）一枝，竟於民國九十三年一月間某日（即舊
    曆年初一至十五間之某日），綽號「阿仁」之成年男子持上
    開改造玩具手槍及不具殺傷力之子彈三顆，至臺中縣沙鹿鎮
    ○○路一一五號丙○○住處，欲以該改造玩具手槍及子彈質
    押商借新臺幣五萬元時，丙○○基於非法持有改造玩具手槍
    之犯意而應允，並將之藏放在該址三樓冷氣機內（起訴書誤
    為臺中縣沙鹿鎮○○路二九五號），而非法持有改造玩具手
    槍。嗣於九十四年四月二十一日凌晨四時許，丙○○在上址
    把玩前開改造玩具手槍時，擊發手槍內之子彈一顆，並將對
    面臺中縣沙鹿鎮○○路一三二號（起訴書誤為中山路一三二
    號）之「寶成足療養生館」大門玻璃擊破（毀損部分未據告
    訴），經「寶成足療養生館」負責人乙○○發現後報警，為
    警於同日十五時三十分許，在臺中縣沙鹿鎮○○路一一五號
    （起訴書誤為中山路二九五號）循線查獲，並扣得上開改造
    玩具手槍一枝、子彈二顆、彈殼及射擊過之彈頭各一個。
二、案經臺中縣警察局清水分局報告臺灣臺中地方法院檢察署檢
    察官偵查起訴。
    理    由
一、前開事實業據上訴人即被告丙○○於警詢時、及偵查、原審
    本院審理中均坦承不諱，核與被害人乙○○於警詢時之指訴
    情節相符，復經證人即被告之同居人林淑真於警詢時證述明
    確，並有仿BERETTA廠84型半自動手槍製造之玩具手槍換裝
    土造金屬槍機、槍管而成之改造玩具手槍（槍枝管制編號
    0000000000號）一枝、子彈二顆、彈殼及射擊過之彈頭各一
    個扣案可資佐證。而扣案之改造玩具手槍一枝、子彈二顆、
    彈殼及彈頭各一個，經送請內政部警政署刑事警察局鑑定結
    果，認：(一)送鑑改造手槍一枝（槍枝管制編號0000000000
    ），認係仿BERETTA廠84型半自動手槍製造之玩具手槍換裝
    土造金屬槍機、槍管而成之改造手槍，機械性能良好，可擊
    發適用子彈，具殺傷力。(二)送鑑子彈二顆，認均係由土造金
    屬彈殼加裝直徑8.9mm金屬彈頭而成之土造子彈，經取樣一
    顆試射結果，雖可擊發，惟其發射動能甚微，認不具殺傷力
    。(三)送鑑彈殼一顆，認係土造金屬彈殼。(四)送鑑彈頭一顆，
    認係直徑8.9mm之土造金屬彈頭等情，有該局九十四年五月
    二十四日刑鑑字第094006 7555號槍彈鑑定書在卷足憑，被
    告之自白與事實相符，堪予採信。事證明確，被告上開犯行
    ，堪以認定。
二、查被告未經許可，持有可發射子彈具有殺傷力之改造玩具手
    槍之行為，核係犯槍砲彈藥刀械管制條例第八條第四項之未
    經許可持有可發射子彈具有殺傷力之改造玩具手槍罪。被告
    僅持有改造手槍一枝，所持有之子彈並無殺傷力，且未以之
    犯罪，如處以最低本刑之有期徒刑三年，猶嫌過重，其犯罪
    情狀顯可憫恕，爰依刑法第五十九條之規定減輕其刑。原審
    以被告罪證明確，予以論科，雖非無見，惟查，原審未審酌
    被告犯罪情狀顯可憫恕，依刑法第五十九條之規定予以減輕
    其刑，尚有未洽，上訴人上訴意旨略以原審量刑過重等語，
    指摘原判決不當，為有理由，自應由本院將原判決撤銷改判
    ，爰審酌被告無犯罪紀錄，犯罪之手段非若一般持有槍砲彈
    藥類型犯罪之擁槍自重，以逞兇鬥狠為目的，且於擊破「寶
    成足療養生館」之大門玻璃後，旋與被害人乙○○達成和解
    ，有和解書存卷可查，僅持有之改造玩具手槍一枝，其本身
    在經營水果行，有正當職業，並有老邁父母須撫養，有臺中
    縣稅捐稽徵處營業稅查定課徵核定稅額繳款書、戶籍登記簿
    、臺中縣沙鹿鎮清泉里里長出具之證明書為憑，暨被告犯後
    始終坦認犯行，態度良好等一切情狀，量處如主文第二項所
    示之刑，並就併科罰金部分諭知易服勞役之折算標準。被告
    未供出前手綽號「阿仁」之真實姓名，以供查緝，且無故拿
    出把玩，並走火擊毀他人大門，對社會治安已造成危害，自
    不宜宣告緩刑，附此敘明。
三、扣案之仿BERETTA廠84型半自動手槍製造之玩具手槍換裝土
    造金屬槍機、槍管而成之改造玩具手槍（槍枝管制編號0000
    000000號）一枝，係違禁物，應依刑法第三十八條第一項第
    一款之規定宣告沒收。另扣案之子彈二顆、彈殼及射擊過之
    彈頭各一顆，並無殺傷力，均非屬違禁物，且與被告上開持
    有改造玩具手槍犯行無涉，爰不諭知沒收，附此敘明。
四、據上論斷，應依刑事訴訟法第三百六十九條第一項前段、第
    三百六十四條、第二百九十九條第一項前段，槍砲彈藥刀械
    管制條例第八條第四項，刑法第十一條前段、第五十九條、
    第四十二條第二項、第三十八條第一項第一款，罰金罰鍰提
    高標準條例第二條，判決如主文。
本案經檢察官甲○○到庭執行職務。
中    華    民    國    95    年    1     月     6    日
              刑事第十庭  審判長法  官  林  照  明
                                法  官  唐  光  義
                                法  官  林  清  鈞
上列正本證明與原本無異。
如不服本判決應於收受送達後十日內向本院提出上訴書狀，其未
敘述上訴之理由者並得於提起上訴後十日內向本院補提理由書（
均須按他造當事人之人數附繕本）。
                                書記官  劉  恒  宏
中    華    民    國    95    年    1     月    13    日
                                                      Ｒ


司法院資訊處製作；財團法人民間司法改革基金會備份。
